臺灣臺北地方法院刑事判決　　　　　　　 94年度易字第486號
公　訴　人　臺灣臺北地方法院檢察署檢察官
被　　　告　丙○○
上列被告因竊盜案件，經檢察官提起公訴（93年度核退字第4065
號），本院判決如下：
    主  文
丙○○竊盜，處有期徒刑肆月，如易科罰金，以參佰元折算壹日
。
    事  實
一、丙○○意圖為自己不法所有，於民國九十三年五月三十一日
    某時許，竊取置於臺北市○○區○○街六百巷一百弄一一九
    號糴米公廟內之鋁梯一具、鐵窗四個、鐵製活動式樓梯一個
    ，得手後，於同日十八時許，將該物品載至臺北市○○區○
    ○街三九五巷臨八號「富吉資源回收場」，變賣予不知情之
    陳謝雪梅，得款新台幣（下同）一萬零五百元。嗣經該廟之
    主任委員乙○○查訪，發現所失竊物品置於上開回收場中，
    而報警處理，因而尋線查知上情。
二、案經乙○○訴由臺北市政府警察局信義分局報告臺灣臺北地
    方法院檢察署檢察官偵查起訴。
    理  由
一、訊據被告丙○○固坦承有於上開時日載運前揭鋁梯、鐵窗及
    鐵製活動式樓梯至富吉資源回收場變賣之事實，惟矢口否認
    有何竊盜之犯行，辯稱：伊是經營搬家公司，當天是一名綽
    號小毛之成年男子打電話給伊，以二千元之代價委託伊至台
    北市○○街及祥雲街口將上開物品載去變賣云云。惟查：置
    於糴米公廟內之前揭鋁梯一具、鐵窗四個、鐵製活動式樓梯
    一個於九十三年五月三十一日遭竊，經該廟之主任委員乙○
    ○查訪，於上開回收場中發現所失竊之物品等情，業據告訴
    人乙○○指訴明確（見九十三年度偵字第一一一七號卷第五
    、六頁及九十三年度核退偵字第一七號卷第二十三頁），並
    有贓物認領保管單及照片附卷可稽（見九十三年度偵字第一
    一一一七號卷第九、十四及十五頁）。又被告於該日十八時
    許將上開物品載運至陳謝雪梅所經營之前揭回收場變賣，經
    秤重議價後，陳謝雪梅將價金一千零五百元交給被告收取之
    事實，亦據證人陳謝雪梅於警詢及偵查中證述綦詳（見九十
    三年度偵字第一一一七號卷第七、八頁及九十三年度核退偵
    字第一七號卷第二十三頁）。被告雖辯稱當天係「小毛」打
    電話給伊，委託伊其將上開物品載運去變賣云云，惟就「小
    毛」打電話給被告之時間，被告於警詢時稱係當天十八時許
    ，於偵查中則改稱係當天約下午三、四點，於本院審理時又
    稱係當天中午云云（見九十三年度偵字第一一一七號卷第三
    頁背面、三十頁及本院九十四年七月六日準備程序筆錄），
    不僅前後所辯不一，且觀之被告自承其所使用之（０二）0
    0000000號電話及（０二）00000000號電話
    之通聯紀錄，當天中午十二時至十九時之期間內，除（０二
    ）00000000號電話於十三時二十七分四十五分許，
    有接獲0000000000號電話來電之紀錄，其餘時間
    均無人撥打上開二支電話予被告，有通聯調閱查詢單在卷足
    憑（見九十三年度核退偵字第一七號卷第六至八頁）。惟證
    人即申請使用0000000000號電話之甲○○於本院
    審理時證稱：當天伊打電話給被告時，並未請被告幫忙載上
    開物品等語，且被告亦供稱並非甲○○打電話請伊去載運上
    開物品（見本院九十四年十月二十八日審判筆錄），則由上
    開通聯紀錄可知，當天並無「綽號」小毛之人打電話給被告
    之紀錄，復參酌出面與證人陳謝雪紅交涉議價並收取價金之
    人亦係被告而非「小毛」，倘若被告僅受「小毛」之委託而
    載運前揭物品，並未竊取之，則前揭物品變賣後可換取多少
    價金，自應係「小毛」所關切，衡情豈會由單純受託載運之
    被告出面議價並收取價金？是被告辯稱係「小毛」委託其載
    運前揭物品去變賣云云，自不足採，前揭物品應係由被告竊
    取後再載往上開回收場變賣無訛。本件事證明確，被告所辯
    無非係卸責之詞，不足採信，其犯行堪以認定，應依法論科
    。
二、核被告所為，係犯刑法第三百二十條第一項之竊盜罪。爰審
    酌被告之素行、犯罪之動機、目的、手段、所竊得之物品價
    值，犯後仍飾詞圖卸，未知坦認犯行等一切情狀，量處如主
    文所示之刑，並諭知易科罰金之折算標準，以示懲儆。
三、臺灣士林地方法院檢察署九十四年度偵緝字第六０號移送併
    辦意旨略以：被告意圖為自己不法之所有，邀集不知情之孫
    宏銓於九十三年六月十七日上午，至台北市○○區○○段一
    小段六九四號鄭添富之土地，分別以鏟子挖取竹筍及羊奶頭
    裝入背包，得手後旋於同日上午八時許為鄭添富發現而查獲
    ，因認被告涉犯刑法第三百二十條第一項之竊盜罪嫌。惟被
    告否認有竊盜之犯行，辯稱：伊是在廢棄公有之竹筍園裡面
    採的，不是在鄭添富之竹筍園內採的等語，且縱認被告此部
    分亦成立犯罪，因被告此次所竊之物品及犯罪手法與本案均
    不相同，被告復均否認有竊盜之犯意，自難認併辦部分與本
    案前述論罪科刑部分係出於同一之概括犯意下所為，有連續
    犯之裁判上一罪之關係，而為本案起訴效力所及，是本院自
    不得併予審理，應退由檢察官另為適法之處理，附此敘明。
據上論斷，應依刑事訴訟法第二百九十九條第一項前段，刑法第
三百二十條第一項、第四十一條第一項前段，罰金罰鍰提高標準
條例第一條前段、第二條，判決如主文。
本案經檢察官陳淑雲到庭執行職務
中　　華　　民　　國　　94　　年　　11　　月　　15　　日
　　　　　　　　　刑事第五庭  審判長法　官　黃程暉
                                    法  官  高偉文
                                    法  官  李宜娟
以上正本證明與原本無異。
如不服本判決，應於判決送達後10日內，向本院提出上訴狀。
    　　　　　　　　　　　　　　　　書記官　游秀珠
中　　華　　民　　國　　94　　年　　11　　月　　18　　日
附錄本案論罪科刑法條：
中華民國刑法第320條(普通竊盜罪、竊佔罪)
意圖為自己或第三人不法之所有，而竊取他人之動產者，為竊盜
罪，處5年以下有期徒刑、拘役或500元以下罰金。
意圖為自己或第三人不法之利益，而竊佔他人之不動產者，依前
項之規定處斷。
前二項之未遂犯罰之。
